# 求助陈版主，工程前期支付的设计、咨询、评估等费用是资本化还是费用化。

提问人：liuweisheng 时间：2022-07-28 10:47:34
求助陈版主，工程前期支付的设计、咨询、评估等费用是资本化还是费用化。谢谢版主解惑。

回答人：chenyiwei
工程项目立项前发生的可行性研究等前期费用应费用化，因为发生时尚不确定该工程能否上马，因此也就不确定这些支出能否带来未来经济利益流入。
工程项目立项后发生的与该工程项目直接相关的设计、评估等费用可以资本化计入在建工程成本。但如果迟迟不开工，则需关注这些前期支出是否存在减值问题，对其谨慎进行减值测试和计提减值准备。